【裁判字號】    95,簡上,198
【裁判日期】    951130
【裁判案由】    妨害自由等
【裁判全文】
臺灣嘉義地方法院刑事判決             95年度簡上字第198號
上  訴  人  臺灣嘉義地方法院檢察署檢察官
被      告  乙○○
上列上訴人因妨害自由案件，不服本院嘉義簡易庭中華民國95年
5月29日95年度嘉簡字第722號第一審判決（聲請簡易判決處刑案
號：臺灣嘉義地方法院檢察署94年度發查偵字第158號），提起
上訴，本院管轄之第二審合議庭判決如下：
    主  文
上訴駁回。
    事實及理由
一、本案經本院審理結果，認第一審判決認事用法及量刑均無不
    當，應予維持，並引用第一審判決書記載之事實、證據及理
    由（如附件），惟原判決援引起訴書犯罪事實欄第6行「數
    十餘名男子」等語應為「十餘名男子」等語之誤撰，應予更
    正，附此敘明。
二、檢察官循告訴人甲○○之請求而上訴，指摘被告乙○○以控
    制告訴人人身自由及恐嚇等手段，逼迫告訴人接受被告所提
    之解決債務方式，對於社會治安有重大危害，原審判決僅量
    處被告有期徒刑5月，顯屬過輕云云。
三、惟按刑之量定，係實體法上賦予法院得為自由裁量之事項，
    倘其未有逾越或濫用法律所規定裁量之外部及內部性界限，
    並符合法規範之體系及目的，遵守一般有效之經驗及論理法
    則，即不得任意指為違法（最高法院75年台上字第7033號判
    例參照）。原審基於調查審理所認定之事實，斟酌被告品行
    、犯罪之動機、目的、手段、所生損害等一切情狀，在法定
    刑度內加以考慮而為量刑，妥適反應其所認定之犯罪事實與
    全案情節，罰當其罪，尚無失出，厥無瑕疵可指。從而，本
    件上訴意旨之指摘，並無理由，應予駁回。
四、被告行為後，刑法業經修正施行，就行為後法律變更如何適
    用之準據法，已由「從新從輕」改為「從舊從輕」，亦即除
    修正後之新法有利於行為人時，例外適用最有利之法律外，
    要以適用行為時之舊法為原則，則倘例外適用新法者，自應
    於裁判內對該例外之適用為必要之說明。本件原審判決後，
    刑法方刪除牽連犯並修正有期徒刑易科罰金之相關規定，但
    行為時之牽連犯及易科罰金規定均有利於被告，本即應以原
    判決所適用之行為時法為原則，而非例外適用修正後之新法
    ，是原判決雖未及比較適用法律，然對判決顯然不生影響，
    自毋庸撤銷改判，併此敘明。
五、依刑事訴訟法第455條之1第1項、第3項、第373條、第368
    條，判決如主文。
本案經檢察官邱美英到庭執行職務。
中    華    民    國    95    年    11    月    30    日
                刑事第四庭審判長  法  官  蔡憲德
                                  法  官  吳育霖
                                  法  官  鄧晴馨
上列正本證明與原本無異。
本件不得上訴。
中    華    民    國    95    年    11    月    30    日
                                  書記官  陳慶時


司法院資訊處製作；財團法人民間司法改革基金會備份。
